# 请教陈版，外币应收账款年末汇兑折算账龄问题？

提问人：天堂惆怅客 时间：2017-05-11 09:59:04
如题，本公司应收A公司 100 美元，本年无发生额，年初人民币余额 600 元。年末折算确认应收账款-汇兑 -人民币 100 元，期末人民币余额 700 元。那么账龄该如何划分： 1 、 700 元均是1-2年？ 2 、 600 元是1-2年， 100 元是 1 年以内？

回答人：chenyiwei
赞同第一种意见，整体确定为 1 ～ 2 年。由此可能导致附注披露中的逻辑矛盾，在附注中补充说明原因即可。